【裁判字號】    93,訴,221
【裁判日期】    951106
【裁判案由】    塗銷所有權移轉登記
【裁判全文】
臺灣桃園地方法院民事裁定               93年度訴字第221號
聲  請  人
即  原  告  甲○○
            戊○○○
            丁○○
            乙○○
共      同
訴訟代理人  呂理胡律師
相  對  人  許春發
            許春生
上列聲請人就與被告丙○○等間塗銷所有權移轉登記事件，聲請
追加相對人為原告，本院裁定如下：
    主      文
相對人均應於本裁定送達後七日內，就本院九十三年度訴字第二
二一號塗銷所有權移轉登記事件追加為原告。
    理      由
一、按「訴訟標的對於數人必須合一確定而應共同起訴，如其中
    一人或數人拒絕同為原告而無正當理由者，法院得依原告聲
    請，以裁定命該未起訴之人於一定期間內追加為原告。逾期
    未追加者，視為已一同起訴。法院為前項裁定前，應使該未
    起訴之人有陳述意見之機會。」民事訴訟法第56條之1 第1
    項、第2 項定有明文。
二、本件聲請人即原告聲請意旨略以：聲請人等與被告丙○○等
    間塗銷所有權移轉登記事件，因聲請人等請求確認買賣契約
    之法律關係不存在，並請求被告等塗銷所有權應有部分移轉
    或夫妻贈與登記之標的，原均係許惷連生前所有坐落桃園縣
    桃園市○○段2154、2158、2216、2145等地號土地（下稱系
    爭土地），而許惷連之繼承人除原告4 人外，尚包括許春發
    、許春壽、許勝宗、許春生等4 人，是本件訴訟標的係對於
    原告4 人及許春發等4 人必須合一確定之必要共同訴訟，而
    許春發等4 人均未參加為本件訴訟原告，爰依民事訴訟法第
    56條之1 第1 項規定，聲請裁定命其等於一定期間內追加為
    原告等語。
三、按「繼承人有數人時，在分割遺產前，各繼承人對於遺產全
    部為公同共有。」民法第1151條定有明文。經查，本件聲請
    人等訴請確認前揭買賣契約法律關係不存在，並請求被告等
    塗銷其等所為所有權移轉或夫妻贈與登記之系爭土地原屬許
    惷連所有，且原告4 人及許春發、許春壽、許勝宗、許春生
    等4 人均為許惷連之繼承人，此為兩造所不爭執，並有系爭
    土地登記謄本、原告4 人及許春發等4 人之戶籍謄本在卷可
    稽。是依上引法文規定，自應由原告與許春發等8 人共同繼
    承許惷連之遺產，且在其等分割遺產前，對於上開遺產全部
    為公同共有之關係，是本件訴訟標的對於原告4 人及許春發
    等4 人自有合一確定及共同起訴之必要，而聲請人提起本件
    訴訟係伸張、防衛其等因前揭繼承所取得之權利，是其等聲
    請裁定命許春發等4 人於一定期間內追加為本件原告，自屬
    有據。經本院於民國95年10月15日檢附原告起訴狀、95年9
    月1 日辯論意旨狀繕本各1 件，通知許春發等4 人於函到5
    日內具狀表示意見，其中許春壽、許勝宗具狀表示願參加為
    本件原告（參本院第4 卷第219 至220 頁），許春生未具狀
    表示意見，另許春發雖具狀表示本件非必要共同訴訟，其無
    與聲請人等人同為本件訴訟原告之必要，惟既與上開判斷不
    符，自無可採。至於許春發另稱系爭土地之買賣移轉所有權
    係經許惷連同意，原告無權訴請為上開塗銷等情，為其拒絕
    為本件訴訟原告之理由，惟此部分正係本件訴訟之爭執所在
    ，且屬聲請人本件訴訟是否有理由之實體判斷問題，自不影
    響其應與聲請人共同起訴為本件原告之前揭判斷，是其此部
    分所辯，亦不足採。
四、綜上，本件相對人許春發、許春生顯均拒絕同為本件原告而
    無正當理由。從而，聲請人本件聲請核與前引法文規定相符
    ，應予准許，並酌定相對人追加為原告之期間如主文所示。
中    華    民    國    95    年    11    月    6     日
                  民事第一庭  審判長法  官  郭琇玲
                                    法  官  卓立婷
                                    法  官  陳勇松
正本係照原本作成。
如不服本裁定應於送達後10日內向本院提出抗告狀，並繳納抗告
費新台幣1,000元。
中    華    民    國    95    年    11    月    6     日
                                    書記官  蔡佳玲


司法院資訊處製作；財團法人民間司法改革基金會備份。
